臺灣嘉義地方法院刑事判決　　　　　　　 93年度訴字第492號
公　訴　人　臺灣嘉義地方法院檢察署檢察官
被　　　告　甲○○　男　35歲.
上列被告因毒品危害防制條例案件，經檢察官提起公訴（93年度
毒偵字第1199號）及併案審理部分（93年度毒偵字第1395號），
本院合議庭裁定改依簡式審判程序，判決如下：
    主  文
甲○○連續施用第一級毒品，累犯，處有期徒刑拾月，扣案之海
洛因貳包（淨重零點柒零公克）沒收銷燬之。前開毒品之外包裝
沒收。又連續施用第二級毒品，累犯，處有期徒刑陸月。扣案之
甲基安非他命貳包（淨重貳點壹陸公克）沒收銷燬之。前開毒品
之外包裝沒收。應執行有期徒刑壹年參月。扣案之海洛因貳包（
淨重零點柒 零公克）、甲基安非他命貳包（淨重貳點壹陸公克）
均沒收銷燬之。前開毒品之外包裝均沒收。
    事  實
一、甲○○於民國83年間，因違反麻醉藥品管理條例、肅清煙毒
    條例等案件，經判處有期徒刑6月、3年、3年2月，定執行刑
    為6年4月，於84年3 月11日入監執行，於86年7月9日縮短刑
    期假釋出獄，又於88年間，復因違反毒品危害防制條例案件
    ，經本院判處有期徒刑8 月，台灣高等法院台南分院及最高
    法院駁回上訴確定，前揭假釋遂遭撤銷，乃於88年11月30日
    入監執行，於93年2 月22日縮刑期滿執行完畢。其於88年間
    ，因施用毒品，經觀察勒戒後，認有繼續施用毒品傾向，經
    強制戒治，於89年6 月10日期滿而執行完畢。仍不知悔改，
    竟基於施用第一級毒品海洛因之概括犯意，自93年8 月下旬
    至同年10月2 日止，在嘉義市○區○○街86號之16住處及中
    山公園之公廁內，將海洛因以礦泉水稀釋後置入針筒內注射
    之方式，連續施用第一級毒品海洛因3 次，另基於施用第二
    級毒品甲基安非他命之概括犯意，自93年8 月下旬至同年10
    月2 日止，在嘉義市○區○○街86號之16住處，將甲基安非
    他命置入玻璃球內以火烘烤，以鼻吸入所產生氣體之方式，
    連續施用第二級毒品甲基安非他命3 次，嗣先後於93年9月2
    5日12時33分許及同年10月2 日16時5分許，為警於嘉義市○
    ○○路 367號及同市○○路與建成街口查獲，經警對其採尿
    性反應，並扣得海洛因2包（淨重0.70公克）及甲基安非他
    命2包（淨重2.24公克），始知上情。
二、案經嘉義市警察局第二分局報請臺灣嘉義地方法院檢察署檢
    察官偵查起訴。
    理  由
一、訊據被告甲○○對於上揭犯行坦認不諱（見本院卷第41、57
    頁），且被告為警查獲所採集之尿液，乃呈現海洛因代謝後
    之嗎啡陽性反應及甲基安非他命陽性反應，此有嘉義市衛生
    局檢驗涉嫌毒品及管制藥品之尿液檢體案件報告及台灣檢驗
    科技股份有限公司出據之濫用藥物尿液報告各01份分別附於
    93年毒偵字第1199號卷第18頁及嘉義市警察局第二分局嘉市
    警二刑字第0930003675號卷第04頁可參，而被告於93年10月
    2日為警查獲時，乃於被告身上扣得白粉及白色結晶物各2包
    ，此有扣押筆錄01紙附於嘉義市警察局第一分局嘉市警一刑
    字第093000330號卷第6頁可參，而上開物品經送往法務部調
    查局及內政部警政署刑事警察局鑑定認：「送驗白粉二包，
    均含第一級第六項毒品海洛因成分，合計淨重0.70公克」「
    總淨重2.24公克，共取0.08公克鑑驗用罄，總餘2.16公克，
    均檢出二級毒品甲基安非他命成分。」此有法務部調查局93
    年11月18日調科壹字第180001884號鑑定通知書及內政部警
    政署刑事警察局94年1月3日刑鑑字第0930211042號鑑驗通知
    書1紙分別附於本院卷第27頁、第29頁可資為憑，此外並有
    上開毒品扣案可證，另被告於88年間，因施用毒品，經觀察
    勒戒後，認有繼續施用毒品傾向，經強制戒治，於89年6 月
    10日期滿而執行完畢各情，有刑案資料查註紀錄表1紙附於
    93年毒偵字第1199號卷第8頁可參，足佐被告前開自白與事
    實相符，堪以採信。
二、被告施用海洛因及甲基安非他命之犯行，核其所為，係分別
    犯毒品危害防制條例第10條第1項、第2項之施用第一級毒品
    罪及施用第二級毒品罪。被告持有海洛因及甲基安非他命之
    犯刑分別為施用第一級毒品海洛因及施用第二級毒品甲基安
    非他命所吸收，均不另論罪。被告先後 3次施用第一級毒品
    海洛因及第二級毒品甲基安非他命之犯行，時間緊接、所為
    均係構成要件相同之罪，均應係基於概括犯意為之，為連續
    犯，均應依刑法第56條從一重分別論以連續施用第一級毒品
    罪及連續施用第二級毒品罪並加重其刑。被告所犯前開二罪
    ，犯意各別、行為互殊，應分論並罰之。另查，被告於83年
    間，因違反麻醉藥品管理條例、肅清煙毒條例等案件，經判
    處有期徒刑6月、3年、3年2月，定執行行為6年4月，於84年
    3月11日入監執行，於86年 7月9日縮短刑期假釋出獄，又於
    88年間，復因違反毒品危害防制條例案件，經本院判處有期
    徒刑 8月，台灣高等法院台南分院及最高法院駁回上訴確定
    ，前揭假釋遂遭撤銷，乃於88年11月30日入監執行，於93年
     2月22日縮刑期滿執行完畢，此有臺灣高等法院被告全國前
    案紀錄表1紙附於本院卷第9至21頁可證，05年內再犯有期徒
    刑以上刑之罪，為累犯，所犯前開02罪均應依刑法第47條加
    遞重其刑。爰審酌被告曾有多項前科紀錄之品行素行、履次
    觸犯施用毒品罪仍不知悔改，對社會國家造成之負擔及潛在
    性危害、犯後坦承犯行等一切情狀，量處如主文所示之刑並
    定應執行之刑，以資懲儆。扣案之海洛因淨重0.70公克及甲
    基安非他命淨重2.16公克，均為扣案之毒品，應依毒品危害
    防制條例第18條第1項之規定宣告沒收，另甲基安非他命0.0
    8 公克因鑑定而用罄，自毋庸宣告沒收。至前開毒品之外包
    裝，為被告所有，用來盛裝毒品便於攜帶施用，為供犯罪所
    用之物，已經被告自承在卷（見本院卷第六十頁），自應依
    刑法第38條第1項第2款之規定宣告沒收。
據上論斷，應依刑事訴訟法第273條之11第1項、第299條第1項前
段，毒品危害防制條例第10條第1項、第2項、第18條第1項，刑
法第11條、第56條、第47條、第51條第5款、第38條第1項第2款
，判決如主文。
本案經檢察官陳鈴香到庭執行職務
中　　華　　民　　國　　94　　年　　2 　　月　　25　　日
            刑事第四庭    法　官  康  存  真
以上正本證明與原本無異。
如不服本判決，應於判決送達後10日內，向本院提出上訴狀。
中　　華　　民　　國　　94　　年　　2 　　月　　25　　日
                      　　書記官　鄭  翔  元
毒品危害防制條例第10條
施用第一級毒品者，處六月以上五年以下有期徒刑。
施用第二級毒品者，處三年以下有期徒刑。
